【裁判字號】    99,台上,2915
【裁判日期】    990513
【裁判案由】    妨害自由等罪
【裁判全文】
最高法院刑事判決            九十九年度台上字第二九一五號
上  訴  人  甲○○
上列上訴人因妨害自由等罪案件，不服台灣高等法院高雄分院中
華民國九十八年十二月二十九日第二審判決（九十八年度上訴字
第一三四八號，起訴案號：台灣高雄地方法院檢察署九十六年度
偵字第三三０六號、第一一九七八號、第一二一四五號、第一二
三五四號），提起上訴，本院判決如下：
    主  文
上訴駁回。
    理  由
一、妨害行動自由部分：
按刑事訴訟法第三百七十七條規定，上訴於第三審法院，非以判
決違背法令為理由，不得為之。是提起第三審上訴，應以原判決
違背法令為理由，係屬法定要件。如果上訴理由書狀並未依據卷
內訴訟資料，具體指摘原判決不適用何種法則或如何適用不當，
或所指摘原判決違法情事，顯與法律規定得為第三審上訴理由之
違法情形，不相適合時，均應認其上訴為違背法律上之程式，予
以駁回。本件上訴人甲○○上訴意旨略稱：原判決關於其附表三
編號３部分，被害人曠詩樺並未明確指證上訴人有何妨害被害人
行動自由情事，且曠詩樺亦稱，當時她自己嚇得連動都不敢動云
云，顯然被害人係自己不願行動，非上訴人剝奪其行動自由。乃
原判決竟以被害人臆測之詞，認定上訴人犯罪，自有違誤等語。
惟查原判決關於上訴人於民國九十五年六月十八日凌晨夥同邱益
成、吳啟宇及其他三名不詳姓名成年男子，以協商債務為由，將
被害人曠詩樺帶往八號當鋪，脅迫須提出保人，始准離去，妨害
被害人行動自由三小時等情，已敘明依憑被害人之指訴、證人曠
秀真、張元昭之證詞，參酌吳啟宇部分之供詞等證據為綜合判斷
，且共同被告吳啟宇業經原審判處罪刑確定。上訴意旨並未依據
卷內證據資料具體指摘，不能認有上訴第三審之適法理由，其上
訴違背法律上之程式，應予駁回。
二、其餘部分：
按最重本刑為三年以下有期徒刑、拘役或專科罰金之罪之案件，
經第二審判決者，不得上訴於第三審法院；第三審法院認為上訴
有不應准許之情形者，應以判決駁回之，刑事訴訟法第三百七十
六條第一款、第三百九十五條前段定有明文。本件原判決關於刑
法第三百四十四條重利罪、第二百七十七條傷害罪及第三百零五
條危害於安全部分，均屬重本刑為三年以下有期徒刑之罪之案件
，經第二審判決者，不得上訴於第三審法院，揆之前開法條規定
，自應以判決駁回之。
據上論結，應依刑事訴訟法第三百九十五條前段，判決如主文。
中    華    民    國  九十九  年    五    月   十三   日
                      最高法院刑事第五庭
                          審判長法官  陳  正  庸
                                法官  林  秀  夫
                                法官  宋      祺
                                法官  陳  祐  治
                                法官  林  瑞  斌
本件正本證明與原本無異
                                      書  記  官
中    華    民    國  九十九  年    五    月   十八   日
                                                      v

司法院資訊處製作；財團法人民間司法改革基金會備份。
